【裁判字號】    98,易,635
【裁判日期】    981130
【裁判案由】    竊盜
【裁判全文】
臺灣嘉義地方法院刑事判決               98年度易字第635號
公  訴  人  臺灣嘉義地方法院檢察署檢察官
被      告  乙○○
上列被告因竊盜案件，經檢察官提起公訴（98年度偵字第7735號
），本院判決如下：
    主  文
乙○○共同犯毀壞門扇及安全設備竊盜罪，累犯，處有期徒刑壹
年捌月。
    犯 罪 事 實
一、乙○○前因違反毒品危害防制條例案件、贓物罪、竊盜罪、
    偽造文書等罪，先後經法院判處有期徒刑並接續執行在案，
    嗣分經本院以95年度聲字第1226號裁定定應執行6年4月，及
    96年度聲減字第1226號裁定減為應執行有期徒刑3年2月，並
    於民國96年7月16日執行完畢在案。猶不知警惕，竟與1名姓
    名年籍不詳之成年男子共同意圖為自己不法之所有，基於竊
    盜之犯意聯絡，於98年8月18日上午9時50分許，2人共同搭
    乘乙○○所有車牌號碼6401-LQ號之自小客車，前往甲○○
    位在嘉義市○區○○路1段320巷114號住處，以不詳工具撬
    開車庫鐵捲門兩側及電動門蓋侵入其內後，再破壞該址車庫
    通往客廳之木門鎖而進入該住宅（侵入住宅及毀損部分未據
    告訴），竊取甲○○所有之茶葉12罐、茶具組1組及現金新
    臺幣（下同）5,000元，得手後逃離現場，嗣經員警採集現
    場茶葉罐上遺留之指紋比對，發現與乙○○右中指指紋相符
    ，而循線查悉上情。
二、案經嘉義市政府警察局第一分局報請臺灣嘉義地方法院檢察
    署檢察官偵查起訴。
    理  由
壹、證據能力部分：
    按被告以外之人於審判外之陳述，雖不符刑事訴訟法第159
    條之1至第159條之4傳聞證據得為證據之例外規定，而經當
    事人於審判程序同意作為證據，法院審酌該言詞陳述或書面
    陳述作成時之情況，認為適當者，亦得為證據。當事人、代
    理人或辯護人於法院調查證據時，知有第159條第1項不得為
    證據之情形，而未於言詞辯論終結前聲明異議者，視為有前
    項之同意，此觀刑事訴訟法第159條之5規定甚明。查本院於
    審理時一一提示本案認定事實所引用之言詞及書面陳述證據
    等具傳聞性質證據資料之證據能力於被告乙○○、公訴人，
    迄於言詞辯論終結前均未聲明異議。本院復審酌前揭證據資
    料作成時之情況，核無違法取證或其他瑕疵，認為以之作為
    證據為適當，自得作為證據。
貳、實體部分：
一、訊據被告乙○○矢口否認有何竊盜犯行，辯稱：伊並未侵入
    上址，也未竊取其內財物。伊所有車牌號碼6401-LQ號之自
    小客車於7月中旬損壞，伊即停放雲林縣虎尾鎮○○路227號
    附近，迄未駕駛該車。而該車車牌曾失竊，伊隨向警方報案
    ，伊並未駕駛該車前往上址偷竊云云。經查：
（一）前揭犯罪事實，業據被害人甲○○於警詢、偵查中指述：
      伊於當日9時50分許返家，見家中大門遭反鎖，隨即發現
      車庫鐵捲門兩側及電動門蓋被撬開，車庫通往客廳之木門
      鎖遭破壞。而伊放在1樓客廳酒廚內茶葉被竊，半斤裝共
      計12罐，計6斤，每斤1,600元，另有一組茶具組及放在辦
      公桌內5,000元被竊等語綦詳（見警卷第5、6頁、偵卷第7
      頁）。復經證人即被害人鄰居丙○○於警偵中及本院審理
      時，結證稱：伊當日上午9時50分許，在博愛路320巷內，
      看到1台車停在巷子裡114號門口斜對面，路很小不能過，
      奇怪這部車為何停在此處，所以往車內看，車上有2名男
      子，1個鼻子有貼貼布，另1個脖子上有白色斑點。隨後伊
      返家2度出門時，看到該車仍停在該處，彼時見鄰居（即
      被害人）家門開著，想說他家的門該不會開，又探頭看，
      見有人從鄰居家雙手拿東西出來，伊說賊，那人隨即上車
      將車駛離興達路等語無誤（見警卷第8頁、偵卷第12頁及
      本院卷第55-57頁），並有路口監視器畫面翻拍照片1張、
      車籍查詢-基本資料詳細畫面、內政部警政署刑事警察局
      鑑驗書等件在卷可稽。
（二）被告雖以前情置辯，惟查，警方據報後，隨於案發當日即
      98年8月18日上午11時前往現場勘查採證，在被害人甲○
      ○家中1樓遭翻動之茶葉罐上採集指紋1枚，經送鑑定比對
      結果，發現該枚指紋與被告右中指指紋相符，有刑事案件
      證物採驗紀錄表、嘉義市政府警察局指紋鑑驗報告書、嘉
      義市政府警察局第一分局採證同意書、嘉義市政府警察局
      第一分局勘察報告書各1份、現場照片19張及內政部警政
      署刑事警察局98年9月14日刑紋字第0980124763號鑑驗書
      、指紋卡片等件附卷可憑（見本院卷第40-48頁）。衡情
      ，指紋係個人身體之生物特徵，具有人各不同、終身不變
      之特質。而前揭經採得被告右中指指紋之茶葉罐，經被害
      人指稱該茶葉罐原置放於櫃子裡，但發現時，係在上址加
      蓋停車車庫且外邊有鐵門可以鎖起來的地方乙節，有臺灣
      嘉義地方法院檢察署公務電話紀錄單在卷可查（見偵卷第
      15頁），是被告曾進入被害人家中翻動該茶葉罐乙節，堪
      可認定。又調閱被害人住處附近路口監視錄影畫面，發現
      被告所有車牌號碼6401-LQ號自小客車於當日上午9時許曾
      在被害人住處附近之興達路往東方向行駛，有前揭路口監
      視畫面翻拍照片1張、車籍查詢-基本資料詳細畫面1紙為
      附卷可按（見警卷9、10頁），核與證人前揭證述當日見
      系爭車輛停放該處，遭伊察覺有異，隨駕車自興達路方向
      逃逸情節一致。酌以證人於警詢時具體描述進入被害人家
      中拿東西男子之特徵為年約40歲左右、中等身材、脖子上
      有白色斑點等節（見警卷第8頁），均與被告外顯特徵相
      符（詳見偵卷第9頁被告半身照片），縱證人於本院審理
      時無法確認被告是否即當日所見男子乙情，然證人既稱當
      日驚鴻一瞥，沒有看到該名男子面孔，且該名男子在車上
      ，伊往車內望去，該名男子頭有低下，但印象該男子脖子
      上就是白白的等語（見本院卷第56、57頁），則證人對被
      告僅有粗略印象，伊於本院審理時到庭作證，直接面對被
      告而不敢肯認當日所見確係被告乙節，尚無悖情理之常，
      當無損於證人前揭證詞之證明力。
（三）被告雖另辯稱其所有系爭車輛於今年7月間已損壞而停放
      在雲林縣某處，且該車車牌遭竊，於98年9月8日向警方報
      案云云，並提出雲林縣警察局車輛協尋電腦輸入單1紙為
      證（見偵卷第10頁）。查本案案發時點係98年8月18日，
      姑不論被告自始未能提出證明以實其說，縱系爭車輛於7
      月間損壞而未能發動行駛，亦不無案發前夕經修復而繼續
      使用之可能。至被告向警報案所陳系爭車輛之車牌遭竊之
      時間為98年9月8日，相距本案發生已有20日，亦難據此為
      被告有利之認定。
（四）綜上，被告所有系爭車輛曾於案發時間出入被害人住家附
      近，並經證人目睹與被告相同特徵之人曾於案發時間進入
      被害人家中。被害人當日察覺遭人侵入並受有財產損失，
      復為偵辦本案員警於被害人家中採得被告獨一指紋各節，
      綜參以觀，應足認定被告於案發當日侵入被害人家中竊取
      財物之情。被告所辯不知伊指紋為何出現被害人家中，乃
      空言否認曾進入該址云云，即難憑採。本案事證明確，被
      告犯行應堪認定。至被告請求傳訊綽號「明山」之人，證
      明系爭車輛業於今年7月間損壞及傳訊證人即伊合夥人，
      證明伊於案發期間在臺中工作等聲請，本院認系爭車輛非
      無案發前夕修復可能，業如前述，且被告縱於案發期間有
      其他正當工作，亦無從排除被告於前揭時地前往系爭地點
      竊取他人財物之情節，是前揭聲請尚難認與本案犯罪事實
      有何關連，本案既已臻明確，而無調查此部分證據之必要
      ，應予駁回，附此敘明。
二、按刑法第321條第1項第2款規定將「門扇」、「牆垣」、「
    其他安全設備」並列，則所謂「門扇」應專指門戶而言，指
    分隔住宅或建築物內外之出入口大門而言。而所謂「其他安
    全設備」，係指除門扇、牆垣以外，依通常觀念足認為防盜
    之一切設備而言（最高法院78年臺上字第4418號判例參照）
    。至於已進入門戶室內之住宅或建築物內部諸門，不論是房
    間門、廚房門、通往起居室之木門，則應認為係「其他安全
    設備」（司法院73年7月7日（73）廳刑一字第603號法律座
    談會意見參照）。查本件車庫鐵捲門（電動門蓋為鐵捲門一
    部分）依其所在位置觀之（見本院卷第43頁），係屬系爭建
    物側門，用於分隔住宅內外之出入門戶，自屬門扇。至於系
    爭建物車庫內通往起居客廳之木門（含其上門鎖）則屬其他
    安全設備。次按刑法第321條第1項第2款之「毀越」，指毀
    壞與踰越二種情形。核被告所為，係犯刑法第321條第1項第
    2款之毀壞門扇及安全設備竊盜罪。公訴意旨僅論被告涉犯
    毀壞門扇竊盜罪嫌，尚有未洽。其與該名姓名年籍不詳之成
    年男子間有犯意聯絡及行為分擔，為共同正犯。又被告有事
    實欄所載之前科科刑及執行紀錄，有臺灣嘉義地方法院檢察
    署刑案資料查註紀錄表、臺灣高等法院被告前案紀錄表各1
    件在卷可按，其受徒刑之執行完畢，5年以內故意再犯有期
    徒刑以上之罪，為累犯，應依刑法第47條第1項之規定，加
    重其刑。爰審酌被告曾有多次竊盜、贓物、毒品前科，素行
    不佳，高職畢業之智識程度、家庭狀況，侵入他人住宅毀壞
    門扇、安全設備，竊取他人財物之手段，犯後猶意圖卸責毫
    無悔意等一切情狀，量處如主文所示之刑以示懲儆。
據上論斷，應依刑事訴訟法第299條第1項前段、刑法第28條、第
321條第1項第2款、第47條第1項，判決如主文。
本案經檢察官林俊良到庭執行職務
中    華    民    國    98    年    11    月    30    日
                  刑事第四庭    法  官  王慧娟
以上正本證明與原本無異。
如不服本判決應於收受判決後10日內向本院提出上訴書狀，並應
敘述具體理由；其未敘述上訴理由者，應於上訴期間屆滿後20日
內向本院補提理由書（均須按他造當事人之人數附繕本）「切勿
逕送上級法院」。告訴人或被害人如對於本判決不服者，應具備
理由請求檢察官上訴，其上訴期間之計算係以檢察官收受判決正
本之日期為準。
中    華    民    國    98    年    11    月    30    日
                                書記官  黃子祝
附錄本案法條：
中華民國刑法第321條第1項第2款
犯竊盜罪而有左列情形之一者，處 6 月以上、 5 年以下有期徒刑：
二、毀越門扇、牆垣或其他安全設備而犯之者。


司法院資訊處製作；財團法人民間司法改革基金會備份。
